【裁判字號】    99,訴,756
【裁判日期】    991231
【裁判案由】    損害賠償等
【裁判全文】
臺灣板橋地方法院民事判決               99年度訴字第756號
原      告  丁○○
訴訟代理人  陳慶尚律師
複  代理人  詹素芬律師
被      告  甲○○
            丙○○
上二人共同
訴訟代理人  江燕偉律師
複  代理人  周俊智律師
上列當事人間請求損害賠償等事件，經本院於民國99年12月22日
言詞辯論終結，判決如下：
    主  文
被告應給付原告新臺幣肆拾陸萬貳仟元，及被告甲○○自民國99
年4 月17日起、被告丙○○自民國99年4 月20日起均至清償日止
，按年息百分之五計算之利息。
原告其餘之訴駁回。
訴訟費用由被告負擔五分之一，餘由原告負擔。
本判決第一項得假執行；但被告如以新臺幣肆拾陸萬貳仟元為原
告預供擔保，得免為假執行。
原告其餘假執行之聲請駁回。
    事實及理由
壹、程序事項：
一、按訴狀送達後，原告不得將原訴變更或追加，但請求之基礎
    事實同一者；擴張、減縮應受判決事項之聲明者，不在此限
    。民事訴訟法第255 條第1 項第2 、3 款定有明文。查本件
    原告起訴時聲明第1 項為：「被告等應連帶給付原告新臺
    幣200 萬元，暨自本起訴狀繕本送達翌日起至清償日止按年
    息5 ％計算之利息。」嗣原告於99年4 月19日以追加狀變更
    訴之聲明第1 項為：「被告等應連帶給付原告新臺幣2260
    萬元，暨自本起訴狀繕本送達翌日起至清償日止按年息5 ％
    計算之利息。」後又於99年6 月7 日本院準備程序當庭變更
    訴之聲明第1 項為：「被告等應連帶給付原告新臺幣500
    萬元，暨自本起訴狀繕本送達翌日起至清償日止按年息5 ％
    計算之利息。」復再於99年6 月9 日具狀變更訴之聲明第1
    項為：「被告等應連帶給付原告新臺幣200 萬元，暨自本
    起訴狀繕本送達翌日起至清償日止按年息5 ％計算之利息。
    」末又於99年12月22日本院言詞辯論期日當庭變更訴之聲明
    第1 項為：「被告等應連帶給付原告新臺幣177 萬7 千元
    ，暨自本起訴狀繕本送達翌日起至清償日止按年息5 ％計算
    之利息。」，因屬減縮應受判決事項之聲明，揆諸首揭規定
    ，原告所為訴之變更，合於法律規定，應予准許。
貳、實體事項：
一、原告起訴主張：
(一)、緣兩造於民國98年10月29日簽訂不動產買賣契約書（下稱系
    爭買賣契約書；如原證1 ，見本院卷第6 頁），原告向被告
    購買坐落於臺北縣土城市○○段845 地號土地暨其上門牌號
    碼為臺北縣土城市○○路○ 段88號2 樓、92號2 樓、94號2
    樓、96號2 樓之房屋（下稱系爭房屋），買賣總價金為新臺
    幣（下同）1,560 萬元。原告當時會購買系爭房屋，是因為
    系爭房屋4 戶相連，空間廣闊，購入後如轉租他人，亦無問
    題。渠料，於99年3 月初，原告竟接獲系爭房屋所在之榮譽
    市民公寓大廈管理委員會（下稱管委會）之來信，內載：「
    該所擅自違建，本會已於3 年前呈報相關單位依法處理。臺
    北縣政府於97年3 月5 日…違章建築認定在案。並依『臺北
    縣違章建築拆除優先次序表』規定依序處理。」（如原證2
    ，見本院卷第14頁），原告始知系爭買賣契約書第2 條第1
    項所指「四戶打通」部分，係謂門牌號碼臺北縣土城市○○
    路○ 段88號2 樓及92號2 樓中間通道之露台上違法搭建增建
    物（參原證5 之圖面及原證8 之原告未僱工拆除前可看到被
    告先前違建打通部分之照片，見本院卷第78頁、第97頁），
    被告係以此方式，將4 個不同門牌號碼之建物串連一起，形
    成一個同一空間之外觀。
(二)、原告陸續接獲通知，知悉系爭房屋係屬應拆除之違建：
、臺北縣政府相關單位曾於96年6 月15日至現場會勘，且認定
    上揭增建部分確屬違建，並送臺北縣政府違章建築拆除大隊
    處理，有臺北縣政府96年6 月22日、96年7 月20日北府工使
    字第0960410843、0960477598號函可按（如原證9 、10，見
    本院卷第98頁、第99頁）。
、臺北縣政府社會局97年3 月5 日北社兒字第0970107443號函
    亦載：「…托兒所確有違規擴充使用未經核准場地…有關違
    規擴充使用場地部分，副本抄送臺北縣政府違章建築拆除大
    隊…」等語（如原證11，見本院卷第103 頁；按：被告之前
    在系爭房地經營幼教事業）。
、臺北縣政府違章建築拆除大隊於97年2 月29日、97年3 月12
    日以北縣拆認字第0970007442號、第0970009048號函稱「…
    依臺北縣違章建築拆除優先次序表規定依序處理。」（如原
    證12，見本院卷第104 頁）。
、臺北縣政府社會局97年6 月11日北社兒字第0970330099號函
    亦稱：「托兒所針對違規擴充使用場地部分，應依兒童及少
    年福利法第66條規定限期改善…仍未完成改善，本局依兒童
    及少年福利法第66條再予裁處」（如原證13，見本院卷第10
    6 頁）。
、管委會亦出具聲明書暨相關附件（如原證14，見本院卷第10
    7 頁以下），可知住戶就被告之前的違規行為亦主張要拆除
    ，且被告於96年4 月9 日管委會第8 屆第8 次委員會議，亦
    出席並陳稱「對於系爭違建部分，給予一週時間自行考慮後
    提出自行改善方案報會參辦」等語（見本院卷第114 頁)。
、被告就上揭部分曾被通知拆除，甚為明悉，並有鈞院97年度
    訴字第1355號判決：「土城市○○路○ 段88號2 樓及92樓2
    樓建物為原告（即本案被告）所有…另前揭建物經原告加蓋
    而有違建存在之事實，亦為兩造所不爭執，並有被告（即系
    爭房屋之管委會）所提出之臺北縣政府違章建築拆除大隊…
    函影本為證」（如原證6 ，見本院卷第80頁）可佐。
(三)、然被告卻於不動產標的物現況說明書項次15「增建部份是否
    曾被拆除或接獲過拆除通知」乙欄，勾選「否」，並簽名蓋
    章（如原證4 ，見本院卷第60頁），被告故意隱瞞增建部分
    曾接獲過拆除通知乙事甚明。證人乙○○於99年7 月26日準
    備期日亦證稱：被告確實未曾告知增建部分曾被通知拆除及
    曾經其他區分所有權人或住戶主張權利等語。被告於98年11
    月間所交付之系爭房屋既有上揭違建應拆除情形，然被告卻
    違約從未告知原告，依系爭買賣契約書第2 條第2 項約定：
    「若增建或占用部分於交屋前（如有借屋裝修則為借屋裝修
    前）曾被拆除或曾被通知拆除或曾經其他區分所有權人或住
    戶主張權利者，乙方（即被告）應告知甲方（即原告），若
    因故無法排除則甲方得向乙方請求損害賠償或解除本約。」
    ，原告自得向被告請求連帶給付1,777,000 元之損害賠償。
    其項目分述如下：將增建部分回復原狀之費用為462,000
    元，有報價單、簽收單、施工照片可證（如原證15、16，見
    本院卷第122 頁至第127 頁）。上開增建部分拆除後，系
    爭房屋可使用面積因而減少，房屋價值亦隨之減損，原告評
    估因而受有1,315,000 元之房屋貶值之損害，評估方式如下
    ：依原證15之報價單可知增建部分坪數為10坪，再依被告99
    年4 月24日民事答辯狀所檢附之附件1.記載：「建坪單價：
    20（成交總價：萬元）」，此係99年4 月價額，依原告查詢
    永慶房屋發現99年8 月屋齡16.9年之建物，建坪單價已達26
    .3萬元（如原證17，見本院卷第145 頁），再參以臺灣高等
    法院96年度上易字第778 號民事判決認定加蓋部分單價計算
    是房屋每坪單價的1/2 ，是則原告損失即為1,315,000 元【
    計算式：10坪×26.3萬元/ 坪×1/2 ＝1,315,000 元】。
(四)、對被告抗辯之陳述：
、被告以其前曾陳情，迄今仍未拆除，業已處理通知拆除之事
    宜云云為辯，實屬無稽，蓋臺北縣政府並未表示不用拆除，
    只是目前尚未拆除，況管委會於99年4 月中旬開會時，仍堅
    稱被告先前之違建占用到公設，要求原告須將違建拆除回復
    原狀，以免住戶權益受損。
、原告並非熟悉房地買賣者，縱至現場看過，亦僅係確認屋況
    是否良好，對於被告自行打通之部分是否有法律糾紛等訊息
    ，無從知悉。原告於99年3 月知悉此事後，即詢問當初之房
    仲公司承辦人員何以未曾告知此糾紛，該承辦人員稱不知道
    被告打通部分有遭政府認定違章建築應予拆除等情在案，而
    連以買賣房地為業之仲介業者都不清楚，又如何能苛責原告
    。
(五)、聲明：被告等應連帶給付原告177 萬7 千元，暨自起訴狀繕
    本送達翌日起至清償日止按年息5 ％計算之利息。願供擔保
    請准宣告假執行。
二、被告答辯則為：
(一)、系爭房屋增建部分，被告已於系爭買賣契約書第2 條第1 項
    上明載，原告亦有到現場看過數次，知之甚詳，且買賣價金
    允當，增建部分可以說是奉送的，故原告不得主張有何價值
    減損之情事。再者，依系爭買賣契約書第2 條約定：「增建
    或占用範圍：露台、陽台外推、四戶打通使用」、「三前開
    增建部分無所有權並有被拆除之虞，若於交屋後（如有借屋
    裝修則為借屋裝修後）始被通知拆除者，甲方（即原告）同
    意自行負責，其相關之權利義務甲方確已知悉。」甚明，原
    告豈能諉為不知，且臺北縣政府從未因四戶打通而通知拆除
    ，其僅係因被告於私有露台加蓋遮雨棚而通知拆除，管委會
    於99年4 月中旬開會時，雖有要求原告須將違建拆除回復原
    狀，以免住戶權益受損等語，然被告既前已告知有拆除之虞
    ，而管委會之99年4 月開會顯在交屋後之決議，依上揭約定
    ，自應由原告自行負責。
(二)、被告絕非蓄意隱瞞不告知原告是否受拆除通知乙事，蓋管委
    會曾於93年間向臺北縣政府拆除大隊陳情，而當時被告已向
    拆除大隊解釋，拆除大隊遂同意不予拆除，此事已間隔6 年
    餘，應已算處理完畢，此由6 年來均未見前來拆除，可以得
    證，故被告並未另行告知原告此事。系爭買賣契約書第2 條
    第2 項約定之所謂「因故無法排除」應係指拆除大隊依前次
    之通知前來拆除而造成買主（即原告）之損害而言。然本件
    並非因6 年前之通知拆除所致，是應依系爭買賣契約書第2
    條第3 項約定，由原告自負其責，原告之請求，顯無理由。
(三)、原告依系爭買賣契約書第2 條第2 項約定請求被告損害賠償
    之前提須同時具備兩要件即「曾被通知拆除或曾經其他區分
    所有權人或住戶主張權利者」及「因故無法排除」，然：
、臺北縣政府拆除大隊固曾於93年間通知拆除系爭房屋，當時
    經被告向拆除大隊解釋後，拆除大隊已同意不予拆除，並無
    「因故無法排除」之情事。
、依臺北縣政府違章建築拆除大隊99年7 月19日北縣拆認一字
    第0990034808號函（見本院卷第90頁）表示：96年7 月11日
    時系爭房屋被認定為D 類5 組違建乙事，被告否認有收受通
    知。
、再按96年7 月11日之通知確認露台上之金屬鐵架違建為D 類
    5 組，而拆除大隊表示「執行拆除作業因全縣幅員廣闊案件
    繁多，已視每案影響公共利益之程度排定A 、B 、C 、D 類
    拆除優先順序；另案內違章類組係為D 類組（一般性案件）
    」，以臺北縣違建數量之多，D 類5 組根本不會前來拆除，
    為一般人眾所周知之事實，縱認被告有收受96年7 月之拆除
    通知，拆除大隊亦無可能因該通知前來拆除，造成原告損害
    。此由上開通知迄今己3 年餘，仍無排定拆除日期可證。
(四)、被告出售系爭房屋時，已明確告知增建之事實及範圍，並記
    載於系爭買賣契約書第2 條約定內。證人乙○○亦證實：代
    書在簽約時有讀一次契約內容給兩造聽，兩造確認無誤後，
    才在契約書上簽名；原告也有到現場親自看過等情。原告明
    知增建部分為違建且有被拆除之虞仍買受，而拆除大隊既稱
    系爭房地有D 類5 組之違建，根本不會有機會排定明確拆除
    日期，原告卻仍自行僱工拆除，顯見原告應係自行另有使用
    規劃而拆除之，並非因受到通知而拆除，故原告支出之拆除
    及回復原狀費用，不應由被告負擔。
(五)、原告請求回復原狀費用462,000 元部分，顯無理由：
    蓋依前揭臺北縣政府違章建築拆除大隊函文，並無拆除之可
    能，已如前述。縱認應予拆除，僅係將金屬鐵架、遮雨棚拆
    除即可，然原告所提整修工程報價單（即原證15）之第2 項
    至第10項，顯非必要，應係原告自行裝潢屋內之費用，不應
    由被告負擔。此由露台之金屬鐵架因違建而拆除後，原告竟
    又搭建輕鋼天花板（見第10項），若此為露台間之工程，豈
    不為另一新違建？至於整修工程報價單第1 項之拆除費用52
    ,000元，金額明顯過高。
(六)、原告主張系爭房屋之使用面積因此減少，受有損害200 萬元
    ，僅請求1,315,000 元部分，亦無理由：
    按系爭買賣契約書第1 條第2 項明載建物標示為：主建物面
    積54.96 ㎡、附屬建物陽台面積9.07㎡、露台面積26.94 ㎡
    、花台面積1.72㎡、主建物面積16.76 ㎡、附屬建物陽台面
    積3.35㎡、露台面積5.57㎡。露台上之違建縱使拆除後，露
    台仍為原告所有，且可合法使用，並無原告所稱之使用面積
    減少之情事。且原告亦未舉證拆除違建部分後，系爭房地價
    值有何減損之情事，是其此部分請求，亦無理由。
(七)、聲明：原告之訴及假執行之聲請均駁回；如受不利之判決，
    願供擔保請准宣告免為假執行。
三、兩造不爭執事項：
(一)、兩造於98年10月29日簽訂不動產買賣契約書，原告向被告購
    買坐落於臺北縣土城市○○段845 地號土地暨其上門牌號碼
    為臺北縣土城市○○路○ 段88號2 樓、92號2 樓、94號2 樓
    、96號2 樓之房屋，買賣總價金為1,560 萬元。
(二)、對不動產買賣契約書之形式及內容真正，並不爭執。
(三)、對不動產標的物現況說明書之形式及內容真正，並不爭執。
四、本院得心證之理由：
(一)、原告上揭主張，業據其提出不動產買賣契約書、榮譽市民公
    寓大廈管理委員會通知信、不動產標的物現況說明書、系爭
    房地建物圖面、榮譽市民公寓大廈管理委員會99年5 月4 日
    函、照片、臺北縣政府96年6 月6 日函、臺北縣政府96年6
    月22日函、臺北縣政府96年7 月20日函、臺北縣政府社會局
    97年3 月5 日函、臺北縣政府違章建築拆除大隊97年2 月29
    日函、臺北縣政府違章建築拆除大隊97年3 月12日函、臺北
    縣政府社會局97年6 月11日函、榮譽市民公寓大廈管理委員
    會聲明書暨附件、比撒列室內裝潢設計施工工程報價單、收
    據、房仲網行情分佈地圖等為證，被告則以前揭情詞置辯，
    是本件爭點厥為：被告有無違約未通知原告其曾受拆除通
    知之事實？原告請求被告連帶給付46萬2 千元，有無理由
    ？原告請求被告連帶給付131 萬5 千元，有無理由？經查
    ：
(二)、被告有無違約未通知原告其曾受拆除通知之事實？
、經查，系爭買賣契約書第2 條第1 、2 項係約定：「一增建
    或占用範圍：露台、陽台外推、四戶打通使用。」、「二若
    增建或占用部分於交屋前（如有借屋裝修則為借屋裝修前）
    曾被拆除或曾被通知拆除或曾經其他區分所有權人或住戶主
    張權利者，乙方（即被告）應告知甲方（即原告），若因故
    無法排除則甲方得向乙方請求損害賠償或解除本約。」（見
    本院卷第7 頁），為兩造所不爭執。而系爭買賣契約書係於
    98年10月29日簽訂，有系爭買賣契約書在卷可稽（見本院卷
    第13頁）。另被告二人在不動產標的物現況說明書項次15.「
    增建部份是否曾被拆除或接獲過拆除通知」乙欄，勾選「否
    」，並均簽名蓋章於其上，亦有兩造不爭執之該現況說明書
    在卷可憑（見本院卷第60頁），均堪以認定。
、次查，系爭房屋之增建部分，亦即露台、陽台外推、四戶打
    通使用，曾經臺北縣政府違章建築拆除大隊於『96年7 月5
    日』至現場會勘而認定係屬違建、D 類5 組在案，該拆除大
    隊業以平信郵寄送達通知予違建所有人丙○○等情，有臺北
    縣政府違章建築拆除大隊99年7 月19日北縣拆認一字第0990
    034808號函暨所附違章建築勘查紀錄表、電腦資料在卷可稽
    （見本院卷第90頁以下），是堪可認定系爭房屋增建部分於
    交屋前，被告確曾受拆除之通知。雖被告辯稱並未收到該拆
    除大隊之通知云云，然查該拆除大隊雖表示係以平信郵寄送
    達被告丙○○，無送達證書等語，惟衡諸常理，被告既不否
    認當時確係在系爭房屋自營戊○○雙語藝術學校之幼教補習
    班業務（有照片可稽，見本院卷第92頁），則拆除大隊縱係
    以平信郵寄送達系爭房屋之地址，被告自應有獲收受，並無
    無法寄達之理由及可能，況就該拆除大隊違建電腦資料以觀
    ，其上亦明確記載認定通知書之發文日期為「96年7 月11日
    」，是被告所辯，顯係卸責之詞，洵無可採。又查，觀之原
    告所提出之被告不爭之臺北縣政府96年6 月6 日函、臺北縣
    政府96年6 月22日函、臺北縣政府96年7 月20日函、臺北縣
    政府社會局97年3 月5 日函、臺北縣政府違章建築拆除大隊
    97年2 月29日函、臺北縣政府違章建築拆除大隊97年3 月12
    日函、臺北縣政府社會局97年6 月11日函、榮譽市民公寓大
    廈管理委員會聲明書暨附件，足見榮譽市民公寓大廈管理委
    員會於96、97年間曾多次通知被告，系爭房屋中之88號2 樓
    及92號2 樓增建部分係屬違建，應予拆除改善，被告實難推
    諉不知。再者，榮譽市民公寓大廈管理委員會聲明書之附件
    (一)亦明載「台端坐落己○路1 段88號2 樓及92號2 樓間露台
    （通道）自行予以圍堵。經臺北縣政府工務局於96年3 月30
    日上午派員實地會勘鑑定，係屬實質違建在案。」等語，而
    其上受文者為被告二人，且經被告簽收「戊○○2007/4/4收
    」等字在卷（見本院卷第111 頁），是被告辯稱只在93年間
    有受拆除通知云云，實難採信。況且，96年間被告與榮譽市
    民公寓大廈管理委員會亦針對上開增建違建拆除問題開會討
    論改善方案，被告甲○○更簽名於該會議簽到簿上（見本院
    卷第112 頁），被告辯稱未再受拆除通知云云，洵無可採。
    況參以本院97年度訴字第1355號請求損害賠償等事件民事判
    決亦認定：「本件原告（即被告甲○○）主張門牌號碼臺北
    縣土城市○○路○ 段88號2 樓及92號2 樓建物為原告所有一
    節，為被告（即管委會）所不爭執，並有原告所提臺北縣板
    橋地政事務所建物測量成果圖及土地登記謄本影本共3 件為
    證，則原告上開主張應堪信為真實。另前揭建物經原告加蓋
    而有違建存在之事實，亦為兩造所不爭執，並有被告所提出
    之臺北縣政府違章建築拆除大隊97年3 月12日北縣拆認字第
    0970009048號函影本1 件為證，則原告此部分主張亦堪信為
    真實。」等語（見本院卷第80頁），而該案係於97年間訴訟
    ，被告如何可能於93年後即不知有受拆除通知之情事？綜上
    ，被告所辯，顯係卸責之詞，毫無可取。至系爭房屋增建部
    分，確係違建，亦有系爭房屋舊時照片（見本院卷第97頁）
    及臺北縣板橋地政事務所建物測量成果圖（見本院卷第88、
    89頁）在卷可稽甚明。加諸證人即仲介系爭房屋之人員乙○○亦於99年7 月26日本院準備程序到庭具結證稱：伊請被告
    在不動產現況說明書上依實際情形勾選，被告在有無被通知
    拆除部分，勾否，表示當時不曾被通知拆除，當時代書也在
    場，代書在簽約時有讀一次契約內容給兩造聽，兩造確認無
    誤後，才簽名，被告也沒有說過增建部分曾被通知拆除或曾
    經其他區分所有權人或住戶主張權利過等語明確在卷（見本
    院卷第84頁以下），益徵被告確實未告知原告系爭房地曾受
    拆除通知或其他區分所有權人或住戶主張權利。從而，被告
    既有於交屋前曾受拆除通知，亦曾經其他區分所有權人及住
    戶主張權利，然被告卻在現況說明書上勾選「否」，表示未
    曾接獲拆除通知，則原告主張依上述系爭買賣契約書第2 條
    第2 項約定，向被告請求損害賠償，即屬有理。
(三)、原告請求被告連帶給付46萬2 千元，有無理由？
、經查，原告主張拆除系爭房屋增建（違建）部分並予以回復
    原狀之支出費用為462,000 元，業據其提出比撒列室內裝潢
    設計施工工程報價單、施工現場照片、付款收據等為證（見
    本院卷第122 頁以下），且觀之該報價單上所列項目為：「
    1.拆除2.立雙層紅磚3.貼磁磚4.地板泥磚5.打石貼磚6.採光
    罩7.鐵門兩組8.室內油漆9.配排水管10.輕鋼天花板」，均屬
    拆除增建部分及回復原狀之必要項目，是原告請求被告賠償
    此部分支出費用之損害，於法有據，應予准許。至被告雖辯
    稱費用過高、項目非必要云云，然並未提出任何積極證據以
    實其說，是無從遽採。
、而系爭買賣契約書係由原告與被告二人共同簽立，然系爭房
    屋包含4 個建物（門牌號碼），係由被告二人分別單獨所有
    各2 個建物，業經兩造陳明在卷（見本院卷第151 頁背面筆
    錄），是本件被告二人之損害賠償責任應屬共同，並非連帶
    ，原告主張被告二人應連帶負賠償責任，然未敘明其法律依
    據，是其此部分主張，尚有未合。
(四)、原告請求被告連帶給付131萬5 千元，有無理由？
、按當事人主張有利於己之事實者，就其事實有舉證之責任，
    民事訴訟法第277 條前段定有明文。又民事訴訟如係由原告
    主張權利者，應先由原告負舉證之責，若原告先不能舉證，
    以證實自己主張之事實為真實，則被告就其抗辯事實即令不
    能舉證，或其所舉證據尚有疵累，亦應駁回原告之請求，最
    高法院17年上字第917 號判例意旨可資參照。經查，系爭買
    賣契約書第1 條第2 項已明載建物標示範圍之主建物面積、
    附屬建物陽台面積、露台面積、花台面積各為何；系爭買賣
    契約書第2 條第1 項約定亦已載明增建範圍為「露台、陽台
    外推、四面打通使用」；原告亦不否認有至現場勘查，從而
    ，兩造對於增建部分，均知之甚詳。復參以系爭買賣契約書
    第2 條第3 項約定：「前開增建部分無所有權並有被拆除之
    虞... 相關之權利義務甲方確已知悉。」等語，則足見原告
    於簽約之際，遂已明悉增建部分並無所有權，且有被拆除之
    虞。縱令本件露台上之增（違）建部分拆除後，露台仍為原
    告所有，原告仍可依法令規定合法使用之，並無使用面積或
    所有面積減少之情事，尚難認系爭房屋有何價值貶損之情事
    。揆諸上開說明，原告既未舉證拆除違建部分後，系爭房屋
    有何價值減損之情事，是其此部分之請求，洵屬無理。
(五)、綜上所述，原告依系爭買賣契約書第2 條第2 項之約定，請
    求被告給付46萬2 千元，及自起訴狀繕本送達翌日起即被告
    甲○○係自99年4 月17日起、被告丙○○係自99年4 月20日
    起（見本院卷第25、26頁送達證書）均至清償日止，按年息
    5 ％計算之利息，於法有據，應予准許。逾此範圍之請求，
    並無理由，應予駁回。
五、本件判決事證基礎已臻明確，兩造其餘主張、陳述及所提證
    據暨攻擊、防禦方法，經本院審酌後，認與判決結果均無影
    響，爰不一一論述，併予敘明。
六、本件原告勝訴部分，係屬所命給付之金額未逾50萬元之判決
    ，應依職權宣告假執行，惟被告陳明願供擔保請准免為假執
    行之宣告，亦無不合，爰酌定相當擔保金額准許之。至原告
    敗訴部分，其假執行之聲請即失所附麗，應予駁回。
七、據上論結，本件原告之訴為一部有理由，一部無理由。爰依
    民事訴訟法第79條、第85項第1 項、第389 條第1 項第5 款
    、第392條第2 項，判決如主文。
中    華    民    國    99    年    12    月    31    日
                  民事第三庭  審判長法  官  陳財旺
                                    法  官  黃信樺
                                    法  官  吳金芳
以上正本係照原本作成。
如對本判決上訴，須於判決送達後20日內向本院提出上訴狀。如
委任律師提起上訴者，應一併繳納上訴審裁判費。
中    華    民    國    99    年    12    月    31    日
                                    書記官  陳昭綾


司法院資訊處製作；財團法人民間司法改革基金會備份。
